臺灣基隆地方法院刑事判決　　　　　　　100年度易字第390號
公　訴　人　臺灣基隆地方法院檢察署檢察官
被　　　告　王俊明
上列被告因竊盜案件，經檢察官提起公訴（100 年度偵字第2848
、2972、3114、3125、3467號），本院判決如下：
    主  文
王俊明犯如附表所示之玖罪，均累犯，各處如附表所示之刑。應
執行有期徒刑貳年。
    事  實
一、王俊明前因違反毒品危害防制條例案件，經本法院於民國95
    年3 月27日，以95年度訴字第89號判決判處有期徒刑7 月確
    定，並於95年11月21日縮短刑期執行完畢。詎其猶不知悔改
    ，復意圖為自己之不法所有，於下列時、地，以下列方式竊
    取他人之財物：
（一）於100 年3 月27日下午2 時許，在基隆市中山區○○○路
      14巷17號旁倉庫，趁該倉庫門未上鎖之機會，進入倉庫內
      徒手竊取王雅茵所有米酒4 、5 瓶及菜刀1 把，價值約新
      臺幣（下同）2,000 元。王俊明得手後離去，並將米酒飲
      用一盡，菜刀則於翌日放回原處。
（二）於100 年4 月11日下午（起訴書誤載為上午）11時10分許
      ，趁王雅茵所有之車號T8-7589 號自小貨車，停在基隆市
      中山區○○○路31號橋下路邊而車門未上鎖之機會，徒手
      竊取車內駕駛座旁黑色側背包1 個，內有現金2 萬多元。
      王俊明得手後將現金花用一盡，黑色側背包及包內其他物
      品則一同丟棄在橋旁公園街樓梯轉角處。
（三）於100 年6 月5 日下午6 時20分許，趁林鈺婷所有之車號
      6G-1089 號自小貨車，停在基隆市中山區○○○路1 巷1
      號前車門未上鎖之機會，徒手竊取車內皮包1 個，內有現
      金400 元。王俊明得手後將現金花用一盡，皮包及包內其
      他物品則一同丟棄在旭川河仁愛橋下。
（四）於100 年6 月8 日下午5 時許，在基隆市中山區○○○路
      73巷口對面收費亭，趁周靜怡不注意未將收費亭上鎖之際
      ，徒手竊取周靜怡放在收費亭內之女用側背包1 個，內有
      現金約1,700 元。王俊明得手後將現金花用一盡，女用側
      背包及包內其他物品則一同丟棄在旭川河仁愛橋下。
（五）於100 年6 月11日上午10時26分許，趁嚴國辰駕駛之車號
      021-RE號自小貨車停在基隆市○○區○○路24號前卸貨，
      車門未上鎖之機會，徒手竊取車內駕駛座旁霹靂腰包1 個
      ，內有現金1,000 元。王俊明得手後將現金花用一盡，霹
      靂腰包及其內其他物品則一同丟棄至經過之垃圾車內。
（六）於100 年6 月25日下午1 時20分許，趁隋宜蓁所有之車號
      CY-4543 號自小貨車，停在基隆市○○區○○路42號前車
      門未上鎖之機會，徒手竊取車內皮包1 個，內有現金約
      2,500 元。王俊明得手後將現金花用一盡，皮包及包內其
      他物品則一同丟棄在基隆市○○街旁河內。
（七）於100 年6 月27日（起訴書誤載為29日）晚間7 時10分許
      ，以翻越圍牆及窗戶之方式，侵入位在基隆市中山區○○
      ○路291 巷45號之港西國小，徒手竊取校內之電腦主機1
      台、液晶螢幕2 台及數位相機1 台。王俊明得手後將上開
      物品以2,000 元之代價售予綽號阿祥之身分不詳成年男子
      ，得款並花用一盡。
（八）於100 年6 月30日下午4 時45分許，在基隆市○○區○○
      路27號前收費亭，趁劉秀珠不注意未將收費亭上鎖之際，
      徒手竊取劉秀珠放在收費亭內之黑色登山包1 個。因登山
      包內未有值錢財物，王俊明得手後，隨手將登山包及包內
      其他物品一同丟棄在基隆市○○路巷內。
（九）於100 年7 月1 日中午12時許，趁賴美華所有之車號870-
      GA號自小貨車，停在基隆市○○區○○路、愛三路口前車
      門未上鎖之機會，徒手竊取車內黑色包包1 個，內有現金
      約200 元。王俊明得手後將現金花用一盡，包包及包內其
      他物品則一同丟棄在基隆市西定河內。
二、案經基隆市警察局第一分局、第二分局及第四分局分別報告
    臺灣基隆地方法院檢察署檢察官偵查起訴。
    理  由
壹、程序事項（證據能力部分）
    按被告以外之人於審判外之言詞或書面陳述，除法律有規定
    者外，不得作為證據。又被告以外之人於審判外之陳述，雖
    不符合同法第159 條之1 至第159 條之4 之規定，但經當事
    人於審判程序同意作為證據，法院審酌該言詞陳述或書面陳
    述作成時之情況，認為適當者，亦得為證據。當事人、代理
    人或辯護人於法院調查證據時，知有第159 條第1 項不得為
    證據之情形，而未於言詞辯論終結前聲明異議者，視為有前
    項之同意，刑事訴訟法第159 條第1 項及第159 條之5 分別
    定有明文。本件被告及檢察官於言詞辯論終結前，就本件卷
    內被告以外之人於審判外之陳述（包括人證、書證），於本
    院審理時均表示不爭執，且同意做為證據，經本院審酌該等
    證據之做成情況，核無違法取證或其他瑕疵，認均適為本案
    認定事實之依據，依刑事訴訟法第159 條之5 規定，均有證
    據能力。
貳、實體事項
一、事實認定部分
（一）上開事實，除事實欄一（二）以外，業據被告於警詢時、
      偵查中及本院審理時均坦承不諱，核與證人即被害人王雅
      茵、林鈺婷、周靜怡、嚴國辰、隋宜蓁、劉秀珠及賴美華
      於警詢之證述情節相符，復經證人林柏豪、黃毓琇2 人於
      警詢時證述明確，並有贓物認領保管單1 紙（見100 年度
      偵字第3114號卷第19頁）及照片43張（見100 年度偵字第
      2848號卷第8 頁，100 年度偵字第2972號卷第5 頁、第11
      -12 頁，100 年度偵字第3114號卷第15-18 頁，100 年度
      偵字第3125號卷第19頁、第27-32 頁，100 年度偵字第
      3467號卷第18-24 頁）在卷可資佐證，足認被告之任意性
      自白與事實相符，被告有事實欄（一）及（三）至（九）
      所載犯行，應堪認定。
（二）訊據被告於警詢及偵查中均就上開事實欄一（二）所載犯
      行坦承不諱，然於本院準備程序中始翻異其詞，改口否認
      ，辯稱：我沒有偷王雅茵之皮包，竊取得手後將現金取出
      並將該皮包丟棄在基隆市中山區○○○路31號橋等情是警
      察說給我聽的，不是我說的，是警察帶我去現場看的，當
      初我有承認是我做的，實際上不是我做的，後來我看到檢
      察官給我看的（警詢筆錄），還有審理時給我看的（警詢
      筆錄），我印象中就是沒有這條，我在檢察官那邊會承認
      是因為我怕會把我收押，當時我吃藥吃的意識不清云云，
      惟查：
    1.被告於警詢時之供述係由警員提問，被告逐一針對問題回
      答之形式，且被告就該失竊之黑色側背包內有身分證件、
      存摺、提款卡及現金2 萬多元等細節均能鉅細靡遺描述，
      並向警方供稱竊取得手後將該只黑色側背包拿至31號橋往
      公園街之樓梯轉角處翻閱，並將現金取出後將該只側背包
      連同證件等丟棄在樓梯轉角處等情（見被告100 年6 月10
      日警詢筆錄，100 年度偵字第3125號卷第7 至8 頁），復
      帶同警方前往上開地點勘查現場，拍攝現場勘查照片4 張
      （見同卷第26、29、30頁），並於警員詢問其帶同警方勘
      查現場是否出於其自由意識所為、有無遭警方逼迫等問題
      時，被告均答以是出於其自由意識所為、沒有遭警方逼迫
      等語，均足徵被告所辯稱「是警察說給我聽的，不是我說
      的」云云不足採信。
    2.次查，本院依職權傳喚證人即處理本案之基隆市警察局第
      四分局中山派出所警員劉統源，依其具結證稱略以：當天
      是由其帶被告至基隆市中山區○○○路1 巷1 號前勘察現
      場並拍攝照片及製作警詢筆錄。帶同被告去現場勘查，係
      出於被告自由意志，且地點是被告告訴警方，訊問被告時
      ，並無任何強暴、脅迫等不法方法；被告辯稱警察要他全
      部都認罪，他才承認云云，所言不實，實際上是警方請被
      告就中山派出所轄區有涉嫌的竊盜案，請被告自己講，被
      告講了警方才過去調查等語。查證人劉統源係依法執行職
      務之警員，與被告並無嫌隙，自無甘冒偽證罪之重罪而污
      陷被告之理，是其所言應堪信為實。
    3.另查，被告於偵查中檢察官訊問時亦就上開事實欄一（二
      ）所載犯行坦承不諱，經檢察官問以「包包跟錢現在在何
      處？」被告尚能清楚地答以：「包包在公園轉角丟掉了，
      錢花掉了」等語，顯見被告辯稱當時其吃藥吃的意識不清
      云云亦不足採信。且被告於100 年8 月8 日檢察官訊問前
      ，業已於同月3 日羈押於法務部矯正署基隆看守所，有臺
      灣高等法院被告前案紀錄表可佐，足徵被告辯稱其在檢察
      官那邊會承認是因為怕會被收押云云，顯與其當時已在押
      之實情不符。
    4.綜上，被告前開所辯均不足採信，本件事證明確，被告犯
      行應堪認定。被告另於本院審理時聲請調閱監視器畫面，
      然本院依前揭證據資料既已足以認定被告犯行，且被告聲
      請時間距離案發時間已相隔8 月餘，復佐以被害人王雅茵
      於警詢時證稱失竊地點附近無裝設監視錄影器等語（見
      100 年度偵字第3125號第11頁），本院認被告之聲請核無
      必要，併此敘明。
二、論罪科刑部分
（一）核被告就事實欄一（一）至（六）、（八）及（九）所為
      ，均係犯刑法第320 條第1 項之竊盜罪；其就事實欄一（
      七）所為，則係犯刑法第321 條第1 項第2 款之逾越牆垣
      及安全設備竊盜罪。其所犯上開9 次竊盜罪間，犯意各別
      ，行為互殊，應予分論併罰。
（二）被告有如事實欄所載之有期徒刑執行完畢情形，有臺灣高
      等法院被告前案紀錄表在卷可參。其於受有期徒刑執行完
      畢後5 年內，故意再犯本案有期徒刑以上之五罪，均為累
      犯，各罪均應依刑法第47條第1 項規定加重其刑。
（三）被告就事實欄一（一）至（四）及（九）所為，均係於警
      發覺其犯罪嫌疑前，向警方自首，有各該警詢筆錄附卷足
      稽（詳如附表編號1 至4 及編號9 備註欄所載），堪認被
      告就上開部分所為已合於自首之要件。因被告確有悔悟之
      心，爰依刑法第62條前段之規定，就上開部分減輕其刑，
      並先加後減之。
（四）爰審酌被告不思循正當途徑賺取生活所需，以行竊方式希
      冀不勞而獲，法紀觀念顯有偏差，並造成他人財產法益受
      損；兼衡其犯後自首坦承部分犯行，態度良好，暨各被害
      人所受損害程度等一切情狀，分別量處如主文所示之刑，
      並定其應執行之刑。至檢察官雖請求就被告如事實欄一（
      一）至（六）及（八）、（九）所為，各判處有期徒刑4
      月，惟檢察官未考量被告就事實一（一）至（四）及（九
      ）構成自首，故其此部分求刑，稍嫌過重，本院認處以主
      文所示之刑已足資儆懲。
（五）檢察官另請求依竊盜犯贓物犯保安處分條例第3 條之規定
      ，令被告入勞動場所強制工作。然按保安處分係針對受處
      分人將來之危險性所為之處置，以達教化、治療之目的，
      為刑罰之補充制度。我國現行刑法採刑罰與保安處分雙軌
      制，係在維持行為責任之刑罰原則下，為協助行為人再社
      會化之功能，以及改善行為人潛在之危險性格，期能達成
      根治犯罪原因、預防犯罪之特別目的。是保安處分中之強
      制工作，旨在對嚴重職業性犯罪及欠缺正確工作觀念或無
      正常工作因而犯罪者，強制其從事勞動，學習一技之長及
      正確之謀生觀念，使其日後重返社會，能適應社會生活。
      竊盜犯贓物犯保安處分條例第3 條第1 項規定，即係本於
      保安處分應受比例原則之規範，使保安處分之宣告，與行
      為人所為行為之嚴重性、行為人所表現之危險性及對於行
      為人未來行為之期待性相當之意旨而制定，而由法院視行
      為人之危險性格，決定應否令入勞動處所強制工作，以達
      預防之目的（最高法院91年度台上字第4625號判決意旨參
      照）。查被告之行竊次數雖多，然被告甫經本院於100 年
      8 月24日以100 年度易字256 號判處應執行有期徒刑1 年
      4 月，並應於刑之執行前，令入勞動處所強制工作3 年，
      被告嗣於100 年10月20日入法務部泰源技能訓練所執行，
      有該判決及臺灣高等法院前案案件異動查證作業各1 份在
      卷可佐，信經該次強制工作之執行已足以矯正被告之危險
      性格，故本院認如主文所示之刑已足以達成懲罰被告之目
      的，尚無再次令被告入勞動處所強制工作之必要，併此指
      明。
據上論斷，應依刑事訴訟法第299 條第1 項前段，刑法第320 條
第1 項、第321 條第1 項第2 款、第47條第1 項、第62條前段、
第51條第5 款，刑法施行法第1 條之1 ，判決如主文。
本案經檢察官周慶華到庭執行職務。
中    華    民    國   100    年    12    月    12    日
                  刑事第三庭審判長法  官  陳志祥
                                  法  官  黃梅淑
                                  法  官  藍君宜
以上正本證明與原本無異。
如不服本判決應於收受送達後10日內向本院提出上訴書狀，並應
敘述具體理由；其未敘述上訴理由者，應於上訴期間屆滿後20日
內向本院補提理由書(均須按他造當事人之人數附繕本)「切勿逕
送上級法院」。
中    華    民    國   100    年    12    月     12    日
                                  書記官  蘇鈺婷
附錄論罪法條：
中華民國刑法第320條
意圖為自己或第三人不法之所有，而竊取他人之動產者，為竊盜
罪，處五年以下有期徒刑、拘役或五百元以下罰金。
意圖為自己或第三人不法之利益，而竊佔他人之不動產者，依前
項之規定處斷。
前二項之未遂犯罰之。
中華民國刑法第321條
犯竊盜罪而有下列情形之一者，處6月以上、5年以下有期徒刑，
得併科新臺幣10萬元以下罰金：
一、侵入住宅或有人居住之建築物、船艦或隱匿其內而犯之者。
二、毀越門扇、牆垣或其他安全設備而犯之者。
三、攜帶兇器而犯之者。
四、結夥三人以上而犯之者。
五、乘火災、水災或其他災害之際而犯之者。
六、在車站、埠頭、航空站或其他供水、陸、空公眾運輸之舟、
    車、航空機內而犯之者。
前項之未遂犯罰之。
附表：
┌──┬───────┬──────────────┬──────┐
│編號│所為犯行      │所犯罪名及宣告刑            │ 備註       │
├──┼───────┼──────────────┼──────┤
│ 1  │事實欄一（一）│竊盜，累犯，處有期徒刑參月。│被告在警方尚│
│    │所示犯行      │                            │未發現其涉有│
│    │              │                            │此部分犯罪嫌│
│    │              │                            │疑時，主動向│
│    │              │                            │警方自首而接│
│    │              │                            │受裁判，因而│
│    │              │                            │查獲。（見  │
│    │              │                            │見100 年度偵│
│    │              │                            │字第2848號卷│
│    │              │                            │第5 頁）    │
├──┼───────┼──────────────┼──────┤
│ 2  │事實欄一（二）│竊盜，累犯，處有期徒刑肆月。│同上。（見  │
│    │所示犯行      │                            │100 年度偵字│
│    │              │                            │第3125號卷第│
│    │              │                            │7 頁）      │
├──┼───────┼──────────────┼──────┤
│ 3  │事實欄一（三）│竊盜，累犯，處有期徒刑參月。│同上。（見  │
│    │所示犯行      │                            │見100 年度偵│
│    │              │                            │字第3125號卷│
│    │              │                            │第6頁）     │
├──┼───────┼──────────────┼──────┤
│ 4  │事實欄一（四）│竊盜，累犯，處有期徒刑參月。│被告在目擊證│
│    │所示犯行      │                            │人林柏豪於  │
│    │              │                            │100 年6 月13│
│    │              │                            │日向警方指認│
│    │              │                            │前，主動於同│
│    │              │                            │月10日警詢時│
│    │              │                            │即向警方自首│
│    │              │                            │而接受裁判，│
│    │              │                            │因而查獲。（│
│    │              │                            │見100 年度偵│
│    │              │                            │字第3125號卷│
│    │              │                            │第5頁）     │
├──┼───────┼──────────────┼──────┤
│ 5  │事實欄一（五）│竊盜，累犯，處有期徒刑肆月。│經證人嚴國辰│
│    │所示犯行      │                            │現場目擊並報│
│    │              │                            │案指認後，警│
│    │              │                            │方依監視器畫│
│    │              │                            │面循線查獲，│
│    │              │                            │不構成自首。│
├──┼───────┼──────────────┼──────┤
│ 6  │事實欄一（六）│竊盜，累犯，處有期徒刑肆月。│經被害人隋宜│
│    │所示犯行      │                            │蓁報案後，警│
│    │              │                            │方調閱監視器│
│    │              │                            │畫面循線查獲│
│    │              │                            │，不構成自首│
│    │              │                            │。          │
├──┼───────┼──────────────┼──────┤
│ 7  │事實欄一（七）│逾越牆垣及安全設備竊盜罪竊盜│經證人黃毓琇│
│    │所示犯行      │，累犯，處有期徒刑柒月。    │報案後，警方│
│    │              │                            │調閱監視器畫│
│    │              │                            │面循線查獲，│
│    │              │                            │不構成自首。│
│    │              │                            │            │
├──┼───────┼──────────────┼──────┤
│ 8  │事實欄一（八）│竊盜，累犯，處有期徒刑肆月。│經被害人劉秀│
│    │所示犯行      │                            │珠報案後，警│
│    │              │                            │方調閱監視器│
│    │              │                            │畫面循線查獲│
│    │              │                            │，不構成自首│
│    │              │                            │。          │
├──┼───────┼──────────────┼──────┤
│ 9  │事實欄一（九）│竊盜，累犯，處有期徒刑參月。│被告在警方尚│
│    │所示犯行      │                            │未發現其涉及│
│    │              │                            │此部分犯罪嫌│
│    │              │                            │疑時，主動向│
│    │              │                            │警方自首而接│
│    │              │                            │受裁判，因而│
│    │              │                            │查獲。（見  │
│    │              │                            │100 年度偵字│
│    │              │                            │第3114號卷第│
│    │              │                            │6 頁）      │
└──┴───────┴──────────────┴──────┘